臺灣臺中地方法院刑事判決　　　　　　　94年度易字第1610號
公　訴　人　 臺灣臺中地方法院檢察署檢察官
被　　　告　 乙○○
　　　　　　　　　　　 國民
　　　　　　 丙○○○
　　　　　　　　　　　 國民
　　　　　　 丁○○
　　　　　　　　　　　 國民
　　　　　　 戊○○
　　　　　　　　　　　 國民
上列被告等因傷害案件，經檢察官提起公訴（九十四年度調偵字
第六號、九十四年度偵字第三七四八號、九十四年度偵字第三七
五三號），本院判決如下：
    主  文
本件公訴不受理。
    理  由
一、公訴意旨略以：被告丁○○與被告丙○○○為夫妻，係位於
    臺中市○○○路與東大路路口「國安國宅甲棟」之住戶，於
    民國九十三年四月二十九日零時三十分許，因被告丙○○○
    欲將其機車停入上開「國安國宅甲棟」之地下室停車場，遭
    被告即管理員乙○○制止，被告丁○○、丙○○○遂與被告
    乙○○發生爭執，三人並均基於傷害之犯意，被告乙○○持
    警棍毆打被告丁○○，被告丁○○則以徒手毆打被告乙○○
    ，雙方於互毆之際，被告丙○○○持安全帽或以徒手毆打被
    告乙○○，被告乙○○則持棍回擊毆打被告丙○○○，此際
    ，聞訊趕來處理之被告即管理員戊○○及告訴人甲○○遂上
    前勸阻雙方，被告丙○○○又與被告戊○○及告訴人甲○○
    發生推擠拉扯，被告丙○○○、戊○○分別基於傷害之犯意
    ，被告丙○○○持安全帽或以徒手毆打被告戊○○頭部，被
    告戊○○則以徒手回擊，揮拳毆打被告丙○○○右側眼部，
    被告丙○○○並趁告訴人甲○○推擠倒地之際，以腳踢打告
    訴人甲○○右胸部。致被告乙○○受有臉、頭皮之頸挫傷及
    上肢挫傷之傷害；被告丙○○○受有頭部外傷、身體多處挫
    傷及右側臀部挫傷等傷害；被告丁○○受有頭部外傷、下肢
    挫傷及頭部撕裂傷等傷害；被告戊○○受有左腳掌挫傷、左
    側顳部挫傷及右側小腿挫傷等傷害；告訴人甲○○受有右胸
    壁挫傷之傷害，因認被告乙○○、丙○○○、丁○○、戊○○均涉犯刑法第二百七十七條第一項之傷害罪嫌。
二、按告訴乃論之罪，其告訴經撤回者，應諭知不受理之判決，
    並得不經言詞辯論為之，刑事訴訟法第三百零三條第三款、
    第三百零七條分別定有明文。本件被告乙○○、丙○○○、
    丁○○、戊○○分別經檢察官以刑法第二百七十七條第一項
    之傷害罪提起公訴，依同法第二百八十七條前段規定係屬告
    訴乃論之罪，茲經告訴人乙○○、丙○○○、丁○○、戊○○、甲○○於九十四年九月八日具狀撤回告訴，此有本院九
    十四年九月八日之準備程序筆錄、調解結果報告書一份及撤
    回告訴狀五紙在卷可稽。告訴人乙○○、丙○○○、丁○○
    、戊○○、甲○○既於第一審辯論終結前分別撤回對被告乙○○、丙○○○、丁○○、戊○○之傷害罪告訴，依前開條
    法之說明，爰不經言詞辯論，諭知不受理之判決。
據上論斷，應依刑事訴訟法第三百零三條第三款，第三百零七條
，判決如主文。
中　　華　　民　　國　　94　　年　　9 　　月　　26　　日
                    刑事第十四庭  審判長法　官  楊真明
                                        法  官  陳  葳
                                        法  官  劉逸成
上正本證明與原本無異。
如不服本判決，應於送達後十日內向本院提出上訴狀（須附繕
本），上訴於台灣高等法院台中分院。
                                        書記官  謝惠雯
中　　華　　民　　國　　94　　年　　9 　　月　　26　　日
